臺灣基隆地方法院刑事判決　　　　　　 100年度交訴字第17號
公　訴　人　臺灣基隆地方法院檢察署檢察官
被　　　告　張玉雪
上列被告因交通肇事逃逸案件，經檢察官提起公訴（100 年度偵
字第1330號），被告並為有罪陳述，本院合議庭乃裁定由受命法
官獨任以簡式審判程序進行審理，並判決如下：
    主  文
張玉雪駕駛動力交通工具肇事，致人傷害而逃逸，處有期徒刑陸
月，如易科罰金，以新臺幣壹仟元折算壹日。緩刑貳年。
    事  實
一、張玉雪於民國100 年3 月7 日上午8 時40分左右，駕駛4675
    –YQ號自用小客車，沿基隆市○○路往孝二路路口方向行駛
    ，途經基隆市○○路與孝二路之交會路口，竟疏未注意保持
    安全距離旋逕自前駛，致其駕駛車輛之右前車輪輾壓及「刻
    於機車停等區而騎乘251–JBB號重型機車之林惠珍左足部」
    ，並使林惠珍受有左足壓挫傷之傷害（過失傷害部分未據告
    訴）。詎張玉雪見己肇事致人受傷，雖明知自己應即採取救
    護或其他必要措施，並應向警察機關報告而不得離去，猶萌
    生肇事後逃逸之犯意，棄現場傷患林惠珍於不顧，繼而逕自
    加速依其原先行向駛離現場。惟其嗣仍因林惠珍報警致由員
    警過濾相關監視錄影畫面而後循線查獲。
二、案經基隆市警察局第一分局報告臺灣基隆地方法院檢察署檢
    察官偵查起訴。
    理  由
一、審判程序
    本案被告張玉雪所犯者非為死刑、無期徒刑、最輕本刑為三
    年以上有期徒刑之罪或高等法院管轄第一審案件，其於準備
    程序進行中，先就被訴事實為有罪之陳述，經告知其簡式審
    判程序之旨，並聽取公訴人、被告之意見後，本院業已依刑
    事訴訟法第二百七十三條之一第一項規定，裁定由受命法官
    獨任以簡式審判程序進行本案審理。
二、證據能力
  (一)「被告以外之人於審判外之言詞或書面陳述，除法律有規定
    者外，不得作為證據」之規定，於法院以簡式審判程序處刑
    者，不適用之。刑事訴訟法第一百五十九條第二項前段定有
    明文。乃不受傳聞證據法則拘束之例外性規定。準此，本案
    相關證人於審判外之言詞或書面陳述（即「供述證據」），
    倘查無不得作為本案審判依據之其他情事，復業經本院踐行
    證據調查之合法程序，就令係屬審判外之陳述，核其亦可據
    為本案審判之證據。
  (二)除供述證據以外，其餘業經本院援為後開事實認定之「非供
    述證據」，非特核無公務員違法採證之情形，尤以均曾經本
    院於審判期日，依刑事訴訟法第一百六十四條規定，踐行證
    據調查之法定程序，提示被告及辯護人而使其辨認，則其證
    據能力之具備，當亦毋待贅言。
三、事實認定
    首開事實業經被告張玉雪於本院審理時坦承在卷，並經證人
    林惠珍（偵卷第7 頁至第9 頁、第30頁、第46頁至第47頁、
    第55頁至第56頁）、鄭為元（偵卷第30頁至第31頁、第54頁
    至第55頁）證述歷歷，且有基隆市○○○道路交通事故現場
    圖（偵卷第18頁）、現場草圖（偵卷第19頁）、車禍現場照
    片（偵卷第14頁至第15頁）、車輛照片（偵卷第12頁至第13
    頁）、監視錄影翻拍照片（偵卷第10頁至第11頁）、行政院
    衛生署立基隆醫院基署衛第240 號診斷證明書（偵卷第17頁
    ）、和解書（偵卷第16頁）在卷足考；綜上，堪認被告自白
    與事實相符，而為可採。按刑法第一百八十五條之四之肇事
    致人死傷逃逸罪，係以處罰肇事後逃逸之駕駛人為目的，俾
    促使駕駛人於肇事後能對被害人即時救護，以減少死傷，是
    該罪之成立祇以行為人有駕駛動力交通工具肇事，致人死傷
    而逃逸之事實為已足，至行為人之肇事有否過失，則非所問
    ，亦不以被害人為無自救能力人為必要（最高法院92年臺上
    字第4552號、93年度臺上字第8 號、第5599號判決意旨參照
    ）；即就本案情節而論，被告既知自己騎乘機車肇事致人受
    傷，則其理當按諸相關法令規定，採取救護或其他必要措施
    ，並向警察機關報告而不得駛離，乃竟棄現場傷患林惠珍於
    不顧，逕自加速依其原先行向駛離現場，則其肇事後逃逸之
    犯行，當亦尤無可疑而堪認定。
四、論罪科刑
    核被告所為，係犯刑法第一百八十五條之四駕駛動力交通工
    具肇事致人傷害而逃逸罪。本院審酌被告駕駛車輛肇事而棄
    倒地傷患於不顧，絲毫未見矜恤、悔過之情，態度惡劣已極
    ，認處刑本不宜寬縱；惟慮及被告嗣後已知悔悟，更於本案
    偵查階段，戮力賠償被害人所受損害，終至取得被害人林惠
    貞宥恕、諒解之犯後態度（參見偵卷第56頁之被害人林惠貞
    供述），佐以被告係因一時短於思慮而逕自離去之犯罪動機
    等一切情狀，從輕量處如主文所示之刑，併諭知易科罰金之
    折算標準。末查，被告前未曾因故意犯罪受有期徒刑以上刑
    之宣告，此有臺灣高等法院被告前案紀錄表在卷可參；兼以
    被告本次純因一時失慮，致罹刑典，犯後並已深表悔悟，經
    此科刑教訓，信當知所警惕，而無再犯之虞，因認所受刑之
    宣告，以暫不執行為適當，爰依刑法第七十四條第一項第一
    款規定，併予宣告緩刑二年，以勵來茲，用啟自新。
據上論斷，應依刑事訴訟法第二百七十三條之一第一項、第二百
九十九條第一項前段，刑法第一百八十五條之四、第四十一條第
一項前段、第七十四條第一項第一款，判決如主文。
本案經檢察官王亞樵到庭執行職務。
中    華    民    國   100    年    5     月    31    日
                  交通法庭法  官    王慧惠
以上正本證明與原本無異。
如不服本判決應於收受送達後10日內向本院提出上訴書狀，並應
敘述具體理由；其未敘述上訴理由者，應於上訴期間屆滿後20日
內向本院補提理由書(均須按他造當事人之人數附繕本)「切勿逕
送上級法院」。
中    華    民    國   100    年    5     月    31    日
                          書記官    王一芳
附錄論罪法條：
刑法第185 條之4
駕駛動力交通工具肇事，致人死傷而逃逸者，處6 月以上5 年以
下有期徒刑。